# 计提的预付账款坏账准备是不是也要确认递延所得税资产

提问人：ccj2012 时间：2017-02-14 10:52:28
计提的预付账款坏账准备，在通常情况下是不是也要确认递延所得税资产，我是这么认为的，但拿不准，想确认一下，请教大拿，谢谢！

回答人：chenyiwei
可以这样理解。具体请参考《瑞华研究 2010 ～ 2016 汇编》之“问题2-3-1（就计提资产减值准备所导致的暂时性差异确认递延所得税资产时应考虑的因素）”。